臺灣臺中地方法院刑事判決
110年度金訴字第1258號
公  訴  人  臺灣臺中地方檢察署檢察官
被      告  陳紀任



選任辯護人  常照倫律師
上列被告因違反洗錢防制法案件，經檢察官提起公訴（110年度
偵字第27134號），本院判決如下：
    主    文
陳紀任無罪。
    理    由
一、公訴意旨略以：被告陳紀任因缺錢花用，於民國110年6月間
    某日，上「快貸網」網站尋求個人信貸服務，與不詳姓名假
    冒為「賴景達」、「林文龍」之成年代辦員申辦個人信用貸
    款，其等告知被告需要美化銀行帳戶，做不實之流水帳，並
    依指示將款項取出交給其等，始能成功取得個人信用貸款等
    語，被告得以預見提供金融帳戶予不相識之人使用，且製作
    不實流水帳可能幫助或參與犯罪集團掩飾或隱匿重大犯罪所
    得財物以遂行詐欺後之洗錢犯行，竟基於預見詐欺集團使用
    其帳戶實現詐欺犯行仍不違背其本意之洗錢不確定故意，於
    110年6月6日，透過網路系統與歹徒簽訂合作協議書，並將
    其名義申辦之台北富邦銀行彰化分行帳號000-000000000000
    00號帳戶（下稱台北富邦銀行帳戶）、中華郵政股份有限公
    司彰化中央路郵局帳號000-00000000000000號帳戶（下稱中
    華郵政帳戶）之存摺封面、身分證正反面等拍照後，透過通
    訊軟體LINE傳送給上開歹徒。某不詳詐騙集團成員取得上開
    帳戶資料後，即於110年6月8日，撥打電話給告訴人林淑芬
    ，假冒其姪兒謊稱更換電話要重新加LINE等語，再於同年月
    9日10時許，撥打LINE免費電話，以其姪兒名義謊稱：做生
    意急需用錢等語，致告訴人陷於錯誤，於同日11時許，至其
    住處附近之永豐銀行新竹分行（新竹市○○路0段000號），臨
    櫃匯款新臺幣（下同）32萬元至上開台北富邦銀行彰化分行
    帳戶，並把匯款收據拍照傳給該名歹徒。上開詐騙集團成員
    隨即指示被告於不同時、地，分別臨櫃及以提款卡提領28萬
    8000元、3萬2000元後，於同日17時7分許，在臺中市○區○○
    路000號前，連同另1筆自上開郵局帳戶提領之款項25萬元，
    共計57萬元，交給歹徒指派到場自稱「小廖」之不詳姓名成
    年男子，完成上開洗錢行為。因認被告所為，涉犯洗錢防制
    法第14條第1項之一般洗錢罪嫌等語。
二、按犯罪事實應依證據認定之，無證據不得認定犯罪事實；不
    能證明被告犯罪者，應諭知無罪之判決，刑事訴訟法第154
    條第2項、第301條第1項分別定有明文。又認定不利於被告
    之事實，須依積極證據，苟積極證據不足為不利於被告事實
    之認定時，即應為有利於被告之認定，更不必有何有利之證
    據；認定犯罪事實所憑之證據，雖不以直接證據為限，間接
    證據亦包括在內，然而無論直接或間接證據，其為訴訟上之
    證明，須於通常一般之人均不致有所懷疑，而得確信為真實
    之程度者，始得據為有罪之認定，若其關於被告是否犯罪之
    證明未能達此程度，而有合理性懷疑之存在，致使無從形成
    有罪之確信，根據「罪證有疑，利於被告」之證據法則，即
    不得遽為不利於被告之認定。另按事實之認定，應憑證據，
    如未能發現相當證據，或證據不足以證明，自不能以推測或
    擬制之方法，以為裁判之基礎。再刑事訴訟法第161條第1項
    規定：檢察官就被告犯罪事實，應負舉證責任，並指出證明
    之方法。因此，檢察官對於起訴之犯罪事實，應負提出證據
    及說服之實質舉證責任。倘其所提出之證據，不足為被告有
    罪之積極證明，或其指出證明之方法，無從說服法院以形成
    被告有罪之心證，基於無罪推定之原則，自應為被告無罪判
    決之諭知（最高法院30年上字第816號、76年台上字第4986
    號、40年台上字第86號、92年台上字128號判決意旨參照）
    。
三、公訴意旨認被告涉有上開犯嫌，無非係以被告於警詢及偵訊
    時之供述、證人即告訴人林淑芬於警詢中之指訴、上開台北
    富邦銀行、中華郵政帳戶存摺照片、「邦德資產合作協議書
    」、「快貸網」網頁資料、被告與「賴景達」、「林文龍」
    之LINE對話紀錄、上開台北富邦銀行、中華郵政帳戶基本資
    料及歷史交易明細、個人戶開戶申請暨約定書、客戶風險評
    估初判檢核表-個人戶、個人戶開戶作業檢核表、帳戶個資
    檢視、告訴人林淑芬提出之永豐銀行台外幣匯款臨櫃詢問表
    、永豐銀行帳戶存摺封面及交易明細、新臺幣匯出匯款申請
    單、LINE對話紀錄等，為其主要論據。
四、訊據被告固不否認有提供上開台北富邦銀行、中華郵政帳戶
    之存摺照片予「賴景達」及「林文龍」等人，並依「林文龍
    」之指示，於上開時間，自上開台北富邦銀行帳戶，分別提
    領現金28萬8000元、3萬2000元，連同其自上開中華郵政帳
    戶提領之現金25萬元，共計57萬元，交予名為「小廖」之不
    詳男子等情，惟堅詞否認有何洗錢犯行，辯稱：我是要貸款
    ，「賴景達」是代辦業者，對方稱我負債比例過高，要做流
    水帳讓銀行相信我有還款能力，要我聯絡「林文龍」，「林
    文龍」跟我說這是廠商匯進來的錢，我要把錢領出來再交給
    他，我也是被害人，並沒有要與他們共同洗錢的意思等語。
    辯護意旨則以：被告於本案發生時，因受到投資詐騙，而四
    處籌措資金，遂於瀏覽「快貸網」網站訊息時候，誤信係合
    法之貸款管道，「賴景達」向被告表示須製造金流，以利於
    後續貸款程序之進行，被告深信不疑，依其指示改與「林文
    龍」接洽，「林文龍」要求被告提供銀行帳戶，被告因不知
    有觸法風險而允諾，並始終相信「林文龍」指示提領款項等
    所為，均係為申請貸款所作之準備，在心情急切之下，未能
    詳究實情或提高警覺而免於受騙，本案並無證據證明被告提
    供本案帳戶之時，已有產生犯罪所得，被告主觀上亦不知悉
    匯入款項係源自犯罪或特定犯行，並無洗錢之犯意聯絡及行
    為分擔等語。經查：
　㈠不詳詐欺集團成員於110年6月8日某時許，撥打電話予告訴人，佯稱其係告訴人之姪子「林亮安」，因更換行動電話，須重新加為通訊軟體LINE好友云云，再於同年6月9日10時38分許，撥打LINE語音電話予告訴人，佯稱其因做生意急需用錢，欲借款32萬元云云，致告訴人誤信為真，於同日11時29分許，至其住處附近之永豐銀行新竹分行（新竹市○○路0段000號），臨櫃匯款32萬元至上開台北富邦銀行帳戶等情，業據證人即告訴人林淑芬於警詢中證述綦詳（見偵卷一第25至27頁），並有新竹市警察局第二分局東勢派出所受理各類案件紀錄表、受(處)理案件證明單、金融機構聯防機制通報單、新竹市警察局第二分局東勢派出所受理詐騙帳戶通報警示簡便格式表、內政部警政署反詐騙諮詢專線紀錄表、告訴人與「林亮安」之LINE對話紀錄等（見偵卷一第75至111頁）在卷可稽。另上開台北富邦銀行帳戶、中華郵政帳戶均係由被告所申請開立，告訴人於上開時、地，匯款32萬元至上開台北富邦銀行帳戶後，被告於同日12時35分許，在台北富邦銀行大里分行（臺中市○○區○○路0段000號），自上開台北富邦銀行帳戶，臨櫃提領現金28萬8000元，再於同日13時5分許，在台北富邦銀行台中分行（臺中市○區○○○路0段000號），持上開台北富邦銀行帳戶金融卡，操作自動櫃員機提領現金3萬2000元；又匯款人「廖乙璇」於109年6月9日15時53分前某時許，匯款25萬元至上開中華郵政帳戶後，被告於同日15時53分許，在中華郵政臺中國光路郵局（臺中市○區○○路000號），自上開中華郵政帳戶，臨櫃提領現金22萬8000元，及於同日16時4分許，持上開中華郵政帳戶金融卡，操作自動櫃員機提領現金2萬2000元，共計57萬元（計算式：28萬8000元＋3萬2000元＋22萬8000元＋2萬2000元＝57萬元）等情，業據被告於警詢及偵訊時、本院準備程序及審理時均坦承不諱（見偵卷一第11至16頁、第17至22頁、第137至139頁、本院卷第37至38頁、第227頁），並有上開台北富邦銀行帳戶、中華郵政帳戶存摺封面及交易明細（見偵卷一第29頁、第49至51頁、第30頁、第49至53頁、第59頁、第287至291頁、偵卷二第265至279頁、第281至285頁）、台北富邦銀行彰化分行110年7月13日函北富銀彰化字第1101000033號函及所附客戶基本資料、上開台北富邦銀行帳戶對帳單、個人戶開戶申請暨約定書、客戶風險評估初判檢核表_個人戶、個人戶開戶作業檢核表（見偵卷一第55至71頁）等附卷可參，此部分之客觀事實堪以認定。
　㈡被告供稱其因有貸款需求，透過「快貸網」尋求協助貸款，
    因而與「快貸網」專員「賴景達」聯繫辦理貸款事宜，「賴
    景達」稱其財力證明不足，須以製作流水帳之方式，證明其
    有還款能力，故介紹被告與製作流水帳之公司助理「林文龍
    」聯繫，嗣被告依「賴景達」提供之「林文龍」LINE帳號資
    料，與「林文龍」加為好友後，再依「林文龍」之要求，簽
    署「邦德資產合作協議書」，雙方約定被告必須於當日，依
    指示之金額，將資金全數提領及交還，被告於110年6月6日2
    1時34分許，傳送上開台北富邦銀行帳戶、中華郵政帳戶存
    摺、國民身分證正反面及「邦德資產合作協議書」翻拍照片
    予「林文龍」，嗣於同年6月9日11時48分許，「林文龍」告
    知一筆32萬元之款項，已匯入被告之上開台北富邦銀行帳戶
    ，要求被告協助以領取施工利潤及工程款之名，於不同時間
    、地點，分別提領28萬8000元、3萬2000元；另於同日14時4
    3分許，告知一筆25萬元之款項，已匯入上開中華郵政帳戶
    ，要求被告同以領取施工利潤及工程款為由，於不同時間、
    地點，分別提領22萬8000元、2萬2000元，隨後「林文龍」
    指示被告前往臺中市○區○○路000號，與名為「小廖」之男子
    見面，被告於同日17時7分許，到達指定地點後，先撥打LIN
    E語音電話予「林文龍」確認交接對象是否為「小廖」，經
    「林文龍」確認無誤後，被告與「小廖」前往臺中市○區○○
    街00號後門前，將現金57萬元全數交予「小廖」等情（見偵
    卷一第18至19頁），此有被告所提出「快貸網」網頁資料擷
    取照片、被告與「快貸網-全台專業貸款經驗…」（以下簡稱
    「快貸網」）、「賴景達」、「林文龍」之通訊軟體LINE對
    話紀錄擷取照片、「邦德資產合作協議書」等在卷可稽（見
    偵卷一第31至43頁、第149至285頁），觀之上開LINE對話紀
    錄擷取照片，形式上與通訊軟體LINE之聊天頁面相符，且內
    容詳盡，時序及對話內容亦相關連結，可見上開對話內容應
    非事先或事後刻意編纂或造假，且與被告所辯情節相合，堪
    以信實。
　㈢再觀諸被告與「快貸網」、「賴景達」、「林文龍」之對話
    內容，被告先於110年6月2日19時許，與「快貸網」加為LIN
    E好友，「快貸網」要求被告填寫姓名、年齡、縣市、職業
    、薪資、需求金額及用途、有無勞健保、近3個月有無申請
    金融性產品、有無貸款融資中、有無信用卡欠費及催繳、是
    否為銀行警示戶、電話號碼、LINE ID等個人資料，被告回
    覆上開資料後，「快貸網」覆稱已經請「賴景達」專員與被
    告聯繫，嗣「賴景達」於同日20時52分許，將被告提供之姓
    名、年齡、縣市、職業、薪資、需求金額及用途、有無勞健
    保、近3個月有無申請金融性產品、有無貸款融資中、有無
    信用卡欠費及催繳、是否為銀行警示戶、電話號碼、LINE I
    D等個人資料傳送予被告，被告立即詢問「請問我現在有信
    貸有車貸」、「還能再貸多少」，「賴景達」先傳送關於本
    金15萬元、30萬元，分為1年期至7年期之年利率及各期應繳
    之費用之訊息，並要求被告提供雙證件正反面影本、存摺封
    面及內頁、貸款人、公司及第二聯絡人之姓名、地址、電話
    等、勞保異動書等資料，雙方再以LINE語音通話27分29秒後
    ，被告即傳送其身分證、汽車駕駛執照正反面、上開台北富
    邦銀行帳戶之存摺照片、網路銀行交易明細截圖，並詳細填
    寫貸款人、公司、第二聯絡人等相關個人資料予「賴景達」
    ，「賴景達」即稱「我明天開始幫你跑流程，有進度會再跟
    你說跟約時間」、「我明天會撥打你公司電話照會確認一下
    你有在貴公司上班」、「我不會說到貸款事情，所以我說我
    是你朋友還是家人，哪個比較好？」、「公司會注意貸款人
    的個人隱私」、「我明早撥電話會先提前跟你告知」等，而
    偽裝成貸款流程所必須之徵信程序，而後被告與「賴景達」
    於同年6月4日12時40分許、12時53分許、19時5分許，分別
    以LINE語音通話27分29秒後，「賴景達」於同日19時13分許
    ，傳送「林助理你好！我是陳紀任先生，張副總介紹！因為
    請賴景達辦理銀行貸款！銀行要求我做流水帳！請林助理幫
    忙！」之文字訊息，及「林文龍」之LINE帳號資料予被告，
    指導被告如何與「林文龍」聯繫，被告隨即於同日19時15分
    許，與「林文龍」加為LINE好友，並依「賴景達」教導之訊
    息內容，傳送「林助理你好！我是陳紀任先生，張副總介紹
    ！因為請賴景達辦理銀行貸款！銀行要求我做流水帳！請林
    助理幫忙！謝謝！麻煩你了」等訊息予「林文龍」，「林文
    龍」回覆稱明、後天會再與被告聯繫，嗣於同年6月6日21時
    33分許，被告與「林文龍」以LINE語音通話35分42秒後，被
    告即傳送其身分證正反面、上開台北富邦銀行及中華郵政帳
    戶存摺翻拍照片予「林文龍」，「林文龍」再指示被告自統
    一超商雲端系統下載及簽署「邦德資產合作協議書」，再以
    拍照方式回傳，而前開協議書內容略為「邦德資產管理顧問
    有限公司」提供資金匯入被告帳戶作為資金流水證明，被告
    應於匯入當日提領返還，違約需負擔30萬元之損害賠償責任
    ，並將對被告採取法律途徑（刑法第320條非法佔有及第339
    條背信詐欺），如貸款通過，被告需支付1萬2000元之費用
    ，協議書最末之「律師簽章」欄，並蓋有「李怡珍印」之印
    文，而後「林文龍」於同年6月8日9時15分許，與被告聯繫
    要求辦理上開2帳戶間之約定轉帳，並詢問被告今日是否可
    以「配合」，被告表示今日時間不便，明後天可以請假配合
    後，「林文龍」於同日21時35分許，傳送訊息要求被告以自
    動櫃員機查詢上開2帳戶之餘額，並以拍照方式回傳交易明
    細表，復於翌日（即同年6月9日）8時許起，與被告保持密
    切聯繫，要求被告「要注意手機通知」、「財務說有安排了
    」，復於確認告訴人及「廖乙璇」已匯款至上開台北富邦銀
    行或中華郵政帳戶後，即要求被告領出款項後，前往指定地
    點，交予「財務」指派之人情節，可見被告非僅翻拍雙證件
    、存摺封面給對方，尚且對於自己的個人基本資料毫無保留
    ，所交談之內容亦確與貸款金額有關，復以該等資產合作協
    議書之內容亦足使一般人對前開「提供資金匯入被告帳戶作
    為資金流水證明」之話術信以為真，顯見「快貸網」、「賴
    景達」、「林文龍」係以先詢問被告之年籍資料、工作、聯
    絡人、帳戶資料等類同銀行徵信作業模式，漸進取得被告之
    信任，待充分瞭解被告之貸款需求後，再佯以其帳戶帳面上
    資金流動不足，可用帳戶資金流動之方式美化帳面數字，以
    獲得其希望之貸款額度，但轉入之款項必須領出來交還給公
    司，否則將構成刑事責任作為恫嚇手段，要求被告提供帳戶
    充作資金流動，實則係不特定被害人匯入之款項。被告依「
    賴景達」、「林文龍」之指示，提供上開台北富邦銀行及中
    華郵政帳戶資料，本意在於包裝或美化帳戶之用，事後復依
    「林文龍」之要求悉數把款項領出，實肇因於誤信對方係一
    般借貸業者及償還美化帳戶資金之故，縱其未能小心求證、
    深思熟慮而輕率交付上開帳戶資料，可謂對自己之金融帳戶
    資料保管有所疏失，然尚難以此遽論被告於提供上開帳戶資
    料及配合提領交付款項時，其主觀上係基於洗錢等不確定故
    意而為。
　㈣公訴意旨雖認：被告從未見過「賴景達」、「林文龍」，其
    等所稱要美化帳戶，涉及以不法金流詐騙金融業者銀行，亦
    為被告所明知，且貸款網站何以會與廠商之間產生金流，廠
    商是否合法、金流來源為何，及此等並非固定工作或投資收
    入之款項領出後，如何美化帳戶等，均足以使被告生疑，應
    可預見「賴景達」、「林文龍」從事不法貸款，仍因缺錢花
    用，即便對方所匯入款項係非法來源，亦在所不問，主觀上
    顯然具有洗錢之不確定故意等語。然查：
　⒈「不確定故意」與「疏忽」亦僅一線之隔，自應嚴格認定，
    基於無罪推定、罪疑唯輕之證據法則，則就因申貸需求而誤
    信詐欺集團話術，以致無償提供帳戶資料並提領自身帳戶款
    項交付者，是否確係基於直接故意或間接故意，自應從嚴審
    慎認定，倘提供帳戶資料並提領自身帳戶款項交付者，有可
    能是遭詐騙所致，並逸脫其用意之範圍，而為其所不知並無
    法防範者，於此情形，對其犯罪故意之認定，無法確信係出
    於直接故意或間接故意為之，而仍有合理懷疑存在時，自應
    為有利於行為人之認定，以免過度逸脫無罪推定原則。
　⒉按現今詐騙案件頻傳，販賣金融帳戶與詐欺集團成員將會遭
    受刑事訴追，業經金融機構配合檢、警宣導周知，且此類犯
    罪者亦確實因此受刑事處罰，詐欺集團藉由傳統收購手法蒐
    集人頭金融帳戶管道已逐漸困難，因此詐欺集團的詐欺手法
    日益更新，透過網路行銷或刊登廣告，假借合法貸款仲介機
    構代為辦理貸款、或假借線上運動彩券公司需要金融帳戶給
    客戶匯款、轉帳使用等名義，利用需款孔急之民眾急於獲得
    貸款之心理，藉此使社會經驗不足或思慮程度不周者一時受
    到欺騙，而應對方要求交出金融帳戶資料者，時有所聞，金
    融帳戶之存摺、提款卡及密碼等金融工具自也有可能成為詐
    欺集團設法騙取之標的物，遭詐欺交付金融帳戶資料之人，
    亦可能處於與被詐欺交付金錢之人同等之被害人地位。又詐
    欺集團最後提領贓款的「車手」角色，因為須直接向被害人
    收款或前往自動櫃員機提款，容易遭到被害人報警當場查緝
    或遭到銀行監視器拍到影像而遭警循線查獲，故順勢利用金
    融帳戶提供者協助提領贓款的案例亦逐漸發生，此非僅憑學
    識、工作或社會經驗即可全然知悉。況一般人對於社會事物
    之警覺程度常因人因時而異，衡以社會上不法份子為遂其詐
    欺伎倆，事先必備一番說詞，且詐欺人員詐欺他人財物手法
    不斷推陳出新，一般人為其等能言善道說詞所惑，而為不合
    情理舉措者，屢見不鮮，倘為行事慎思熟慮、具豐富社會經
    歷之人，或可輕易識破此種訛詐之詞，惟仍不能排除確實有
    人因一時疏忽、輕率而誤信而交付帳戶之情。以現今社會經
    濟狀況，有信用瑕疵之民眾貸款不易，需款孔急者，為求順
    利獲取貸款，對於代辦貸款公司之要求，多會全力配合，故
    在信用不佳、經濟困難之情形下，因急需貸款過於操切，實
    難期待一般民眾均能詳究細節、提高警覺而避免遭詐騙、利
    用。又若一般民眾既因詐欺人員施用詐術而陷於錯誤，進而
    交付鉅額財物，則金融帳戶之持有人亦可能因相同原因陷於
    錯誤而交付存摺、金融卡，自不能徒以客觀合理之智識經驗
    為基準，遽推論被告必具相同警覺程度，而對構成犯罪之事
    實必有預見。
　⒊依被告所述，被告前於「鉅柏空間設計」任職，於110年6月
    間離職後，在「謝仁傑建築師事務所」擔任建築師助理（見
    本院卷第227至228頁），並有勞工保險局e化服務系統資料
    在卷可參（見本院卷第53頁），足見被告就金融業務之熟悉
    程度，並不特別優於一般人。再者，被告供稱其於110年1至
    6月間，受LINE暱稱「宥子 Lorraine」、「LIN」、「團隊
    顧問Steven」、「翊潔」等人邀約操作投資，其等以被告操
    作失誤，需要資金入場逆轉盤勢操作，或須支付訂金委任代
    操為由，要求被告陸續匯款大約80萬元等情，此有被告提出
    其與「宥子 Lorraine」等人之LINE對話紀錄截圖、匯款交
    易明細、上開台北富邦銀行及中華郵政帳戶存摺封面及內頁
    交易明細等（見偵卷二第21至至285頁）在卷可佐。是以，
    被告在疑似遭受投資詐騙，遲遲無法取回本金及投資獲利，
    復不斷遭「宥子 Lorraine」、「翊潔」等人要求繼續投入
    資金，而急需金錢周轉之情況下，難免降低警覺性，因一時
    思慮不周，未必能及時區辨相關訊息之真偽，以致在未經事
    先充分查證下，將上開帳戶及個人資料提供予允諾代辦貸款
    之一方，其後始知受騙，此種欺瞞手段於司法實務上尚非少
    見。被告因一時急於用錢，始誤信對方乃為其辦理貸款而提
    供上開帳戶資料，嗣因認為所匯入其帳戶的金額，本即為協
    助其包裝美化帳戶之用，提領後還給公司，實屬正常等情，
    自不能排除被告確係受騙而提供帳戶資料之可能。又銀行就
    貸款雖設有一定門檻，然因其所能承擔之風險較民間貸款業
    者保守，是以挑選貸款對象自較嚴格，然借款者未必均自始
    無還款能力，或嗣後必然欠債不還，而具有使銀行陷於錯誤
    以交付款項之詐欺故意，自不能認「美化帳戶」之行為一概
    當然構成詐欺，且縱使被告知悉「賴景達」、「林文龍」之
    人可能會以不正當方法美化帳戶使其貸得款項，然無法以此
    認為被告主觀上即可預見，且同意或願意將其帳戶持以詐騙
    被害人，並用以隱匿或掩飾犯罪所得之來源與去向，難謂被
    告有與「賴景達」、「林文龍」所屬詐欺集團共同洗錢之犯
    意聯絡。
五、綜上所述，本案依檢察官提出之證據，僅能證明被告有提供
    本案帳戶資料予他人，嗣經詐欺集團用以收受告訴人及「廖
    乙璇」所匯入款項，且被告確有提領上開款項等事實，然尚
    不足認定被告主觀上有洗錢之不確定故意，被告之犯行，未
    達於通常一般之人均不致有所懷疑，而得確信其為真實之程
    度者，依照前揭說明，自應對被告為無罪之諭知。
據上論斷，應依刑事訴訟法第301條第1項前段，判決如主文。
本案經檢察官蔣忠義提起公訴，檢察官葉芳如到庭執行職務。
中　　華　　民　　國　　111 　年　　8 　　月　　 3　　日
                  事第十七庭  審判長法  官  李宜璇
　　　　　　　　　
 　　　　　　　　　                 法  官  吳欣哲
　　　　　　　　　　　　　　　　　　
　　　　　　　　　                  法  官  孫藝娜
以上正本證明與原本無異。
如不服本判決應於收受判決後20日內向本院提出上訴書狀，並應
敘述具體理由；其未敘述上訴理由者，應於上訴期間屆滿後20日
內向本院補提理由書（均須按他造當事人之人數附繕本）「切勿
逕送上級法院」。
告訴人或被害人如不服判決，應備理由具狀向檢察官請求上訴，
上訴期間之計算，以檢察官收受判決正本之日起算。
                                    書記官  黃詩涵
中　　華　　民　　國　　111 　年　　8 　　月　　 3　　日